臺灣板橋地方法院刑事判決　　　　　 　 96年度易字第3676號
公　訴　人　臺灣板橋地方法院檢察署檢察官
被　　　告　甲○○
上列被告因違反毒品危害防制條例案件，經檢察官提起公訴（96
年度毒偵字第7316號），被告於準備程序進行中，就被訴事實為
有罪之陳述，本院告知其簡式審判程序之旨，聽取當事人意見後
，裁定依簡式審判程序審理，茲判決如下：
    主  文
甲○○持有第一級毒品達淨重五公克以上，累犯，處有期徒刑柒
月，扣案如附表壹所示之物沒收銷燬；又施用第二級毒品，累犯
，處有期徒刑柒月，扣案如附表貳所示之物沒收。應執行有期徒
刑壹年，扣案如附表壹所示之物沒收銷燬、如附表貳所示之物沒
收。
    事  實
一、甲○○前因施用第二級毒品案件，經臺灣臺北地方法院以92
    年度毒聲字第3 號裁定送觀察、勒戒後，因無繼續施用毒品
    之傾向，於民國92年1 月21日執行完畢釋放出所，並由臺灣
    臺北地方法院檢察署檢察官於92年1 月22日以92年毒偵字第
    67號為不起訴處分在案。又因違反槍砲彈藥刀械管制條例（
    持有刀械、寄藏槍枝）、贓物案件，經臺灣臺北地方法院以
    93年度訴字第27號判決分別判處有期徒刑3 月、2 年6 月、
    5 月；因持有第一級毒品案件，經同院以93年度簡字第1149
    號判決判處有期徒刑5 月；因施用第二級毒品案件，經同院
    以93年度易字第1534號判決判處有期徒刑5 月，上開5 罪經
    定應執行刑為有期徒刑3 年8 月，於95年10月25日假釋出監
    ，迄96年6 月4 日縮刑期滿未經撤銷假釋，未執行之刑以執
    行論而執行完畢。詎仍不知悔改，其明知海洛因係毒品危害
    防制條例第2 條第2 項第1 款規定之第一級毒品，不得非法
    持有，竟基於持有第一級毒品海洛因之犯意，於96年9 月20
    日上午11時許，在臺北市○○路某便利商店前，向某真實姓
    名、年籍不詳綽號「阿龍」之成年男子購得如附表1 所示淨
    重達5 公克以上之第一級毒品海洛因1 包，而非法持有之；
    另於前開觀察、勒戒執行完畢釋放後5 年內，基於施用第二
    級毒品甲基安非他命之犯意，於96年9 月21日上午3 時許，
    在其停放在臺北縣新莊市○○路旁之車牌號碼U5－6638號自
    用小客車內，以將第二級毒品甲基安非他命置於玻璃球內燒
    烤吸食之方式，施用第二級毒品甲基安非他命1 次。嗣於96
    年9 月21日上午5 時45分許，為警在臺北縣新莊市○○路16
    之1 號前查獲，並扣得如附表1 、2 所示之物。
二、案經臺北縣政府警察局移送臺灣板橋地方法院檢察署檢察官
    偵查起訴。
    理  由
一、上開犯罪事實，業經被告甲○○於警詢、檢察官訊問及本院
    審理時坦承不諱（見偵查卷第7 、8 、39頁；本院卷第23、
    26頁），而其為警查獲時所採集之尿液，經以酵素免疫分析
    法初步篩選，再以氣相層析質譜儀分析法確認，呈現嗎啡（
    施用毒品海洛因代謝物為嗎啡）陰性反應，及安非他命、甲
    基安非他命陽性反應，有臺北縣政府警察局偵辦毒品案件尿
    液代碼表（代碼編號：0000000000-0號）、臺灣檢驗科技股
    份有限公司出具之濫用藥物尿液檢驗報告（代碼編號：0000
    000000-0號）各1 份在卷可稽（見偵查卷第42、43頁），復
    有扣案如附表1 、2 所示之物可資佐證，足認被告之自白與
    事實相符。又被告前經臺灣臺北地方法院裁定送觀察、勒戒
    後，於92年1 月21日執行完畢釋放出所，有臺灣高等法院被
    告前案紀錄表1 份附卷可憑（見本院卷第31至39頁），被告
    於觀察、勒戒執行完畢釋放後5 年內，再犯毒品危害防制條
    例第10條之罪，犯行明確，應依法論科。
二、按海洛因、甲基安非他命分屬毒品危害防制條例第2 條第2
    項第1 、2 款規定之第一、二級毒品；而依同條例第11條第
    4 項：「持有毒品達一定數量者，加重其刑至2 分之1 ，其
    標準由行政院定之。」及行政院所發布「轉讓持有毒品加重
    其刑之數量標準」第2 條第1 項第1 款：「第一級毒品：淨
    重5 公克以上。」之規定，持有第一級毒品達淨重5 公克以
    上者，應加重其刑至2 分之1 。是核被告所為，係犯毒品危
    害防制條例第11條第1 項、第4 項之持有第一級毒品達淨重
    5 公克以上罪及同條例第10條第2 項之施用第二級毒品罪。
    其因施用而持有第二級毒品甲基安非他命之低度行為，應為
    施用之高度行為所吸收，不另論罪。被告所犯持有第一級毒
    品達淨重5 公克以上罪與施用第二級毒品罪2 罪間，犯意各
    別，行為互殊，應予分論併罰。被告持有海洛因之數量淨重
    逾5 公克，應依毒品危害防制條例第11條第4 項及「轉讓持
    有毒品加重其刑之數量標準」之規定，加重被告之刑至2 分
    之1 。而被告有如犯罪事實欄所示之前案記錄，甫於96年6
    月4 日執行完畢乙節，有臺灣高等法院被告前案紀錄表1 份
    在卷可憑，其於有期徒刑執行完畢5 年內，故意再犯本件有
    期徒刑以上之罪，為累犯，上開2 罪均應依刑法第47條第1
    項規定加重其刑，所犯持有第一級毒品達淨重5 公克以上罪
    部分應遞加重之。爰審酌被告犯罪之動機、目的、手段、素
    行、犯罪所生危害、犯後坦承犯行之態度等一切情狀，分別
    量處如主文所示之刑，並定其應執行刑。扣案如附表1 所示
    之物，為第一級毒品海洛因，不問屬於犯人與否，應依毒品
    危害防制條例第18條第1 項前段之規定沒收銷燬，扣案如附
    表2 所示之物，則為被告所有供（非專供）施用第二級毒品
    所用之物，業據其供明在卷（見本院卷第26頁），應依刑法
    第38條第1 項第2 款規定予以沒收。
據上論斷，應依刑事訴訟法第273 條之1 第1 項、第299 條第1
項前段，毒品危害防制條例第10條第2 項、第11條第1 項、第4
項、第18條第1 項前段，刑法第11條、第47條第1 項、第51條第
5 款、第38條第1 項第2 款，判決如主文。
本案經檢察官馬凱蕙到庭執行職務。
中　　華　　民　　國　　96　　年　　12　　月　　31  　日
                刑事第十四庭    法　官　許炎灶
上正本證明與原本無異。
如不服本判決，應於判決送達後10日內向本院提出上訴狀（應附
繕本），其未敘述上訴理由者，應於上訴期間屆滿後20日內補提
理由書狀於本院，上訴於臺灣高等法院。
                                書記官  郭勝華
中　　華　　民　　國　　96　　年　　12　　月　　31　　日
附錄本案論罪科刑法條：毒品危害防制條例第10條第2 項、第11
條第1 項、第4 項。
毒品危害防制條例第10條
施用第一級毒品者，處6 月以上5 年以下有期徒刑。
施用第二級毒品者，處3 年以下有期徒刑。
毒品危害防制條例第11條
持有第一級毒品者，處3 年以下有期徒刑、拘役或新臺幣5 萬元
以下罰金。
持有第二級毒品者，處2 年以下有期徒刑、拘役或新臺幣3 萬元
以下罰金。
持有專供製造或施用第一、二級毒品之器具者，處1 年以下有期
徒刑、拘役或新臺幣1萬元以下罰金。
持有毒品達一定數量者，加重其刑至2 分之1 ，其標準由行政院
定之。
附表1 ：
┌─────────────────────────────────────┐
│查獲之第一級毒品                                                          │
├──┬─────┬──┬──┬──────────────────────┤
│編號│品　　　名│數量│單位│備                                        註│
├──┼─────┼──┼──┼──────────────────────┤
│ 01 │第一級毒品│5   │包  │第一級毒品海洛因（合計淨重13.61 公克，純度│
│    │海洛因    │    │    │  87.23 ％，純質淨重11.87 公克）。          │
│    │          │    │    │含極微量第一級毒品海洛因殘渣之外包裝5 個（│
│    │          │    │    │  總重2.00公克），應併予沒收銷燬。          │
│    │          │    │    │卷附法務部調查局96年10月26日調科壹字第0962│
│    │          │    │    │  0000000 號鑑定書1 份參照（見偵查卷第56頁）│
│    │          │    │    │  。                                        │
└──┴─────┴──┴──┴──────────────────────┘
附表2 ：
┌─────────────────────────────────────┐
│查獲之供（非專供）施用第二級毒品所用之物                                  │
├──┬──────┬──┬──┬─────────────────────┤
│編號│品　　　名  │數量│單位│備                                      註│
├──┼──────┼──┼──┼─────────────────────┤
│ 01 │玻璃球組    │ 4  │ 個 │供（非專供）施用第二級毒品甲基安非他命之用│
│    │            │    │    │（置入甲基安非他命燒烤吸食）              │
├──┴──────┴──┴──┴─────────────────────┤
│備註：起訴書犯罪事實欄所載扣案電子磅秤1 臺，因與本案犯行無直接相關，復非違│
│禁物，故不在本案予以沒收。                                                │
└─────────────────────────────────────┘
